【裁判字號】    89,交易,293
【裁判日期】    890710
【裁判案由】    公共危險
【裁判全文】
臺灣臺中地方法院刑事判決                        八十九年度交易字第二九三號
    公  訴  人  臺灣台中地方法院檢察署檢察官
    被      告  甲○○
右列被告因公共危險案件，經檢察官提起公訴（八十九年度偵字第七八０八號），本
院判決如左：
    主  文
甲○○服用酒類，不能安全駕駛動力交通工具而駕駛，處有期徒刑肆月；又因過失傷
害人致重傷，處有期徒刑陸月；又駕駛動力交通工具肇事，致人受傷而逃逸，處有期
徒刑捌月。應執行有期徒刑壹年肆月。
    事  實
一、甲○○明知飲酒後吐氣所含酒精成分超過每公升０˙二五毫克以上者，不得駕車
    ，仍於民國八十九年五月十四日十七時三十分起至十九時許，在位於台中縣太平
    市○○路一二一六號住所，與張忠武及盧興中一起喝酒（米酒）後，精神狀態不
    佳，已達不能安全駕駛動力交通工具之程度，仍駕駛車牌號碼Ｈ四－五三八九號
    自小客車搭載張忠武及盧興中，在台中市區閒逛約五小時。迨至翌日即同年月十
    五日零時三十五分（起訴書誤載為五十五分）許，甲○○駕駛上開自小客車，沿
    台中市市○路○○○路往中正路方向行駛，行經無號誌之市○路○○○路交岔路
    口時，理應注意車前狀況，減速慢行，作隨時停車之準備，而依當時天候晴，夜
    間有照明，路面乾燥、無缺陷及無障礙物，視距良好，又無不能注意之情形，詎
    甲○○酒後意識模糊，且疏未注意及此，未減速慢行，適陳梅雪駕駛車牌號碼Ｖ
    ＰＥ－四二三號機車，沿光復路（起訴書誤載為光復街）由甲○○之左方往右方
    方向穿越市府路，甲○○因一時閃避不及，撞擊陳梅雪所駕駛之機車，致陳梅雪
    受有嚴重頭部外傷、蜘蛛網膜下脛出血併腦水腫及牙齒脫落、右側腹擦傷、右側
    第五肋骨骨折、骨盆骨折、右側脛骨骨折之重傷害，經送醫急救並開刀治療後，
    迄今仍昏迷不醒，已達難治之重傷害。甲○○肇事後未停車下車查看，即驅車逃
    離現場。適警方巡邏車行經該處，自後追趕，追躡至中山路及繼光街口處，攔下
    甲○○駕駛之自小客車，並經檢測其吐氣所含酒棈成份高達每公升一‧二六毫克
    。
二、案經陳梅雪之兄乙○○代行告訴，並由台中市警察局第一分局報告台灣台中地方
    法院檢察署檢察官偵查起訴。
    理  由
一、訊據被告甲○○對於前揭事實坦承不諱，核與代行告訴人乙○○於警訊及偵查中
    之指訴，及在現場目睹事故經過之證人曾敬哲於警訊時證述之情節相符，並有台
    中市○○○道路交通事故調查報告表乙份、現場照片二幀、車輛照片五幀、被告
    酒精測試值乙紙、警員詹進源所製作對被告酒精測試、觀察職務報告乙份、台中
    市警察局舉發違反道路交通管理事件通知單二紙及診斷證明書三紙附卷可稽。又
    被害人迄今尚陷於昏迷中，除有上開三紙診斷書在卷可稽外，復經證人即被害人
    陳梅雪之公公郭正宏於本院審理時到庭結證屬實。按行經無號誌之交岔路口，應
    減速慢行，作隨時停車之準備；汽車行駛時，駕駛人應注意車前狀況，並隨時採
    取必要之措施；又汽車駕駛人飲酒後其吐氣所含酒精成份超過每公升○‧二五毫
    克以上者，不得駕車，道路交通安全規則第九十三條第一項第四款、第九十四條
    第三項及第一百十四條第二款分別定有明文。經查，本件被告於前開時地駕車，
    本應注意遵守上開規定，行經無號誌之市○路○○○路交岔路口時，理應注意車
    前狀況，減速慢行，作隨時停車之準備，且依當時天候晴，夜間有照明，路面乾
    燥、無缺陷及無障礙物，視距良好，有上開道路交通事故調查報告表附卷可查，
    又無不能注意之情形，竟疏未注意及此，仍酒醉駕車，並行經交岔路口時未減速
    慢行，因而肇事，致被害人陳梅雪受有如事實欄所載傷害，足證被告確有過失甚
    明，且其過失行為與被害人陳梅雪受傷間均具有相當因果關係。又按刑法第一百
    八十五條之三固未明定服用酒類不能安全駕駛動力交通工具之認定標準，然參照
    德國、美國認定之標準，對於酒精濃度呼氣已達每公升○‧五五毫克或血液中酒
    精濃度達○‧一一％以上，肇事率為一般正常人之十倍，認已達不能安全駕駛之
    標準，此有法務部八十八年五月十八日法八八檢字第○○一六六九號函可憑。經
    查，被告經本院訊問時自承其因酒後意識不清，不知車禍如何發生等語在卷，又
    被告為警查獲，經測試其吐氣所含酒精成分達每公升一‧二六毫克，有其酒精測
    試值乙紙附卷可考，超過每公升○．五五毫克之標準值甚多，且被告接受上開測
    試時係在飲酒後約五小時，其吐氣酒精濃度尚高達每公升一‧二六毫克，則其駕
    駛車輛之初，酒精濃度更應高於此值，更不待言，顯見被告於飲酒後已不能安全
    駕駛動力交通工具，仍於前開時地酒醉駕駛上開自用小客車以致肇事無疑。本件
    事證明確，被告犯行堪以認定。
二、核被告甲○○所為，係犯刑法第一百八十五條之三服用酒類，不能安全駕駛動力
    交通工具而駕駛罪、同法第一百八十五條之四之駕駛動力交通工具肇事，致人受
    傷而逃逸罪及同法第二百八十四條第一項後段之過失致重傷罪。被告酒醉駕車，
    因而致人受重傷，應依道路交通管理處罰條例第八十六條第一項規定加重其刑。
    被告所犯上開三罪，犯意各別，犯罪構成要件不同，應予分論併罰。公訴人於起
    訴法條部分，雖漏未載明被告犯有刑法第一百八十五條之四之罪，惟公訴人於起
    訴書事實欄述及被告肇事後即驅車逃離現場，顯已就駕駛動力交通工具肇事，致
    人受傷而逃逸罪列為犯罪事實而予以起訴，本院自得依法審理，附此敘明。爰審
    酌被告肇事後迄今尚未賠償被害人所受損害，及其所生危害、過失程度、告訴人
    傷勢嚴重至今尚未清醒，與犯後坦承犯行等一切情狀，量處如主文之所示之刑，
    並定其應執行刑。
三、據上論斷，應依刑事訴訟法第二百九十九條第一項前段，刑法第一百八十五條之
    三、第二百八十四條第一項後段、第一百八十五條之四、第五十一條第五款，道
    路交通管理處罰條例第八十六條第一項，罰金罰鍰提高標準條例第一條前段，判
    決如主文。
中    華    民    國      八十九      年       七      月       十      日
                                     臺灣臺中地方法院交通法庭
                                           法  官  陳  淑  芳
右正本證明與原本無異。
如不服本判決，應於判決送達後十日內向本院提出上訴狀，上訴於臺灣高等法院臺中
分院( 須附繕本 )。
                                           書記官
中    華    民    國      八十九      年       七      月       十一    日
附錄本案論罪科刑法條全文：
刑法第一百八十五條之三：服用毒品、麻醉藥品、酒類或其他相類之物，不能安全駕
駛動力交通工具而駕駛者，處一年以下有期徒刑、拘役或三萬元以下罰金。
第一百八十五條之四：駕駛動力交通工具肇事，致人死傷而逃逸者，處六月以上五年
以下有期徒刑。
第二百八十四條第一項：因過失傷害人者，處六月以下有期徒刑、拘役或五百元以下
罰金，致重傷者，處一年以下有期徒刑、拘役或五百元以下罰金。


司法院資訊處製作；財團法人民間司法改革基金會備份。
